【裁判字號】    99,花易,44
【裁判日期】    990831
【裁判案由】    竊盜
【裁判全文】
臺灣花蓮地方法院刑事判決              99年度花易字第44號
聲  請  人  臺灣花蓮地方法院檢察署檢察官
被      告  甲○○
上列被告因竊盜案件，經檢察官聲請以簡易判決處刑（99年度偵
字第2155號），本院認不宜以簡易判決處刑，乃改行通常程序，
嗣被告於準備程序進行中就被訴事實為有罪之陳述，經本院裁定
改行簡式審判程序，判決如下：
    主文
甲○○犯攜帶兇器竊盜罪，累犯，處有期徒刑捌月。扣案之破壞
剪、扳手、六角扳手、起子各壹支均沒收。
    事  實
一、甲○○前有過失致死、殺人未遂、多次竊盜、藥事法、妨害
    自由、違反麻醉藥品管理條例、毒品危害防制條例、毀損、
    脫逃等犯罪前科，其中於民國96年因施用毒品案件，經本院
    以96年度花簡字第809號判處有期徒刑6月，如易科罰金以新
    台幣1000元折算1日確定，97 年間復因施用毒品案件，經本
    院以97年度花簡字第162號判處有期徒刑6月，如易科罰金以
    新台幣1000元折算1日確定，其後再經本院以97 年度聲字第
    532號裁定定應執行有期徒刑9月確定，於98年5月28 日縮刑
    期滿執行完畢。詎猶不知悔改，竟意圖為自己不法之所有，
    基於竊盜故意，於99年4月22日清晨4時許，攜帶其所有客觀
    上足供兇器使用之破壞剪、扳手、六角扳手、起子各1 支，
    由已遭不詳之人破壞之大門，進入乙○○所有位於花蓮縣壽
    豐鄉○○村○○路97號現無人居住空屋內，並使用扳手與起
    子拆卸屋內熱水器水龍頭1支、自來水水龍頭5支，得手後正
    欲逃逸之際，為乙○○發覺而報警查獲，並當場扣得上揭破
    壞剪、扳手、六角扳手、起子各1支。
二、案經花蓮縣警察局吉安分局報告臺灣花蓮地方法院檢察署檢
    察官偵查後聲請簡易判決處刑。
    理  由
壹、程序事項：
    查被告甲○○所犯非死刑、無期徒刑、最輕本刑為3 年以上
    有期徒刑之罪，或高等法院管轄第一審之案件，被告於本院
    準備程序中，就被訴事實為有罪之陳述，經告以簡式審判程
    序之旨，並聽取檢察官及被告之意見後，本院業已依刑事訴
    訟法第273條之1第1 項之規定，裁定進行簡式審判程序，是
    本件之證據調查，依刑事訴訟法第27 3條之2 規定，不受同
    法第159條第1項、第161條之2、第161條之3、第163條之1及
    第164條至第170條規定之限制，合先敘明。
貳、實體事項：
一、上開犯罪事實，業據被告甲○○於警詢、偵訊及本院審理中
    坦承不諱，核與被害人乙○○於警詢暨本院審理時指述之情
    節相符，並有贓物認領保管單、刑案現場測繪圖各1 份及現
    場照片12張在卷可資佐證。本件事證明確，被告竊盜犯行堪
    以認定，應予依法論科。
二、按刑法第321條第1 項第3款之攜帶兇器竊盜罪，係以行為人
    攜帶兇器竊盜為其加重條件，此所謂兇器，其種類並無限制
    ，凡客觀上足以對人之生命、身體、安全構成威脅，具有危
    險性之兇器均屬之，且祇須行竊時攜帶此種具有危險性之兇
    器為已足，並不以攜帶之初有行兇之意圖為必要（最高法院
    79年台上字第5253號判例意旨參照）。查扣案之破壞剪、扳
    手、六角扳手、起子，均為質地堅硬之金屬器械，客觀上足
    以危害他人生命、身體之安全，揆諸前開判例意旨，自屬兇
    器無訛。故核被告甲○○所為，係犯刑法第321 條第1項第3
    款之加重竊盜罪。又台灣花蓮地方法院檢察署檢察官於聲請
    簡易判決處刑書事實欄內雖記載被告係破壞大門而進入告訴
    人乙○○所有上址空屋內，然為被告所堅決否認，告訴人亦
    不諱言對此部分指述並無任何證據可佐，而係主觀臆測，公
    訴人亦未提出其他積極證據以實其說，此部分犯罪事實尚屬
    不能證明，併此敘明。又被告前有如事實欄所載之犯罪前科
    與執行紀錄，此有臺灣高等法院被告前案紀錄表附卷可考，
    其於有期徒刑執行完畢後5 年以內，故意再犯本件有期徒刑
    以上之罪，為累犯，應加重其刑。爰審酌被告為國中畢業之
    水泥工，教育程度不高，前有多項犯罪前科，素行不佳，有
    臺灣高等法院被告前案紀錄表1 份存卷可按，其自承因沾染
    吸毒惡習，而竊盜他人財物之動機、目的，並審酌其犯罪後
    坦承犯行，態度尚佳等一切情狀，量處如主文所示之刑。扣
    案之破壞剪、扳手、六角扳手、起子各1 支，均為被告所有
    供行竊所用之物，業據其於本院審理時坦承在卷，爰依刑法
    第38條1項第2款之規定宣告沒收。
據上論斷，應依刑事訴訟法第452條、第273 條之1第1項、第299
條第1項前段，刑法第321條第1項第3款、第47條第1項，38條第1
項第2款，判決如主文。
本案經檢察官簡淑如到庭執行職務。
中    華    民    國    99    年    8     月    31    日
                  刑事第一庭    法  官  陳世博
以上正本證明與原本無異。
如不服本判決應於收受送達後10日內向本院提出上訴書狀，並應
敘述具體理由。其未敘述上訴理由者，應於上訴期間屆滿後20日
內向本院補提理由書(均須按他造當事人之人數附繕本)「切勿逕
送上級法院」。告訴人或被害人如對於本判決不服者，應具備理
由請求檢察官上訴，其上訴期間之計算係以檢察官收受判決正本
之日期為準。
中    華    民    國    99    年    8     月    31    日
                                書記官
附錄本判決論罪之法律條文：
中華民國刑法第321條第1項
犯竊盜罪而有左列情形之一者，處6月以上、5年以下有期徒刑：
一、於夜間侵入住宅或有人居住之建築物、船艦或隱匿其內而犯
之者。
二、毀越門扇、牆垣或其他安全設備而犯之者。
三、攜帶兇器而犯之者。
四、結夥三人以上而犯之者。
五、乘火災、水災或其他災害之際而犯之者。
六、在車站或埠頭而犯之者。

司法院資訊處製作；財團法人民間司法改革基金會備份。
